臺灣臺中地方法院刑事判決　　　　　　　96年度易字第4257號
公　訴　人　臺灣臺中地方法院檢察署檢察官
被　　　告　甲○○
上列被告因詐欺案件，經檢察官提起公訴（九十六年度偵字第九
三九八號），本院判決如下：
    主  文
本件公訴不受理。
    理  由
一、公訴意旨略以：被告甲○○明知出賣或交付自己帳戶給詐騙
    集團使用，將可能使該帳戶成為詐騙集團利用作為收集詐欺
    犯罪行為利得之工具，仍基於幫助他人實施詐欺取財之不確
    定故意，於民國九十五年十一月間某日，將其於九十五年四
    月二十六日，在玉山商業銀行大墩分行申請帳號0000000000
    000號帳戶，將其存摺、提款卡及提款卡密碼；交付提供予
    年籍不詳自稱「林志民」、「黃副理」之成年男子後，再交
    不詳之詐欺集團成員作為詐欺取財犯行使用。嗣經某不詳之
    詐欺集團成員取得上開帳號後，即基於詐欺之犯意，在報紙
    刊登應徵啟示或撥打電話，適乙○○見報紙刊登應徵啟示不
    知有詐，與對方聯絡，對方佯稱必須提供帳戶，使乙○○於
    錯誤，於九十五年十二月五日，匯款新臺幣（下同）一萬五
    千四百七十元，至上開甲○○之玉山銀行帳戶內，而遭詐騙
    得逞，嗣因乙○○發現受騙後，報警處理，為警循線查獲，
    因認被告甲○○涉犯刑法第三十條第一項、第三百三十九條
    第一項之幫助詐欺取財罪嫌等語。
二、按曾為不起訴處分、撤回起訴或緩起訴期滿未經撤銷，而違
    背刑事訴訟法第二百六十條之規定再行起訴者，應諭知不受
    理之判決，並得不經言詞辯論為之，刑事訴訟法第三百零三
    條第四款、第三百零七條分別定有明文。又訴訟上所謂一事
    不再理之原則，關於實質上一罪或裁判上一罪，均有其適用
    ，亦有最高法院六十年台非字第七七號判例可資參照。
三、查被告甲○○申設之玉山商業銀行大墩分行帳號0000000000
    000號帳戶，於九十五年十二月間為詐欺集團使用，涉嫌幫
    助詐欺取財之犯行，經被告甲○○於偵查中辯稱其帳戶係於
    九十五年十一月間因誤信不肖人士刊登之分類廣告而受騙等
    情，而經臺灣臺中地方法院檢察署檢察官於九十六年六月十
    二日以九十六度偵字第五一七一號不起訴處分確定，此經本
    院調取上開卷宗審閱無訛，且有不起訴處分書、臺灣高等法
    院被告前案紀錄表各一件可憑。是本件被告甲○○涉嫌提供
    同一帳戶資料供詐欺集團使用之行為，業經檢察官不起訴處
    分確定，公訴人向本院重行提起公訴，揆諸前揭說明，爰不
    經言詞辯論，逕為諭知不受理之判決。
據上論斷，應依刑事訴訟法第三百零三條第四款、第三百零七條
，判決如主文。
中　　華　　民　　國　　96　　年　　10　　月　　18　　日
              刑事第十四庭  審判長法  官   陳  葳
                                  法  官   林世民
                                  法  官   洪堯讚
上正本證明與原本無異。
如不服本判決，應於送達後十日內向本院提出上訴狀（須附繕本
），上訴於臺灣高等法院臺中分院。
                                  書記官   沈慧玲
中　　華　　民　　國　　96　　年　　10　　月　　18　　日
